【裁判字號】    89,訴,118
【裁判日期】    891117
【裁判案由】    妨害兵役
【裁判全文】
臺灣花蓮地方法院刑事判決                          八十九年度訴字第一一八號
    公  訴  人  臺灣花蓮地方法院檢察署檢察官
    被      告  甲○○
右列被告因妨害兵役案件，經檢察官提起公訴（八十九年度偵字第八０九號），本院
判決如左：
    主  文
甲○○連續役齡男子意圖避免徵兵處理，而徵兵檢查無故不到，處有期徒刑肆月。
    事  實
一、甲○○是役齡男子，在民國八十七年間花蓮縣鳳林鎮公所兵役科通知役男體檢時
    ，因意圖逃避徵兵，而無故未依規定體檢，經本院以八十八年度林簡字第五二號
    簡易處刑判決判處有期徒刑四月，緩刑二年，於八十八年十一月十一日判決確定
    後，依然沒有警惕，仍然基於概括的犯意，意圖避免徵兵處理，經花蓮縣鳳林鎮
    公所於八十八年十一月十九日及同年十二月十四日通知體格檢查時，連續無故不
    依規定到檢。
二、案經花蓮縣政府移送臺灣花蓮地方法院檢察署檢察官偵查起訴。
理  由
一、被告甲○○雖然坦承都沒有依通知參加役男體檢，卻仍辯稱：他人不在花蓮，父
    母告訴他要體檢時已經來不及了等語，但是經本院查證的結果，上述事實，業經
    花蓮縣政府函暨台灣省花蓮縣鳳林鎮八十九年妨害兵役案件調查表、花蓮縣鳳林
    鎮公所徵兵檢查函及回證影本附在卷內可查，且被告於八十七年七月間已經因未
    參加徵兵體檢而經本院判決有罪在案，業經本院調閱八十八年度林簡字第五二號
    卷證足參，被告卻仍不注意相關體檢通知，其辯解不知情等語實在難以採信，本
    件事證已經明確，被告犯行可以認定。
二、被告的行為所觸犯的罪名是：妨害兵役治罪條例第三條第三款的意圖避免徵兵處
    理而徵兵檢查無故不到之罪。被告先後二次徵兵檢查無故不到的行為，在時間上
    接近，又是觸犯構成犯罪要件相同的罪名，應是出於連續故意所為，屬於連續犯
    ，依刑法第五十六條規定：「連續數行為而犯同一之罪名者，以一罪論。但得加
    重其刑至二分之一」，應論以一罪，並且加重本罪的刑度。本院審酌被告明知自
    己為役男，有接受徵兵檢查的義務，於前次因妨害兵役案件經本院判處有期徒刑
    四月，緩刑二年，就是希望被告能夠記取教訓不要再犯，此有前述本院八十八年
    度林簡字第五二號卷證可供參考，並有該簡易判決一份附在卷內可查，被告竟然
    不能體認本院的苦心，仍一昧逃避徵兵檢查，漠視國家公權力，而且犯罪後仍不
    肯坦承犯行等一切情狀，量處如主文所示之刑。
據上論斷，應依刑事訴訟法第二百九十九條第一項前段，妨害兵役治罪條例第三條第
三款、刑法第十一條前段、第五十六條，判決如主文。
中     華     民     國     八十九     年     十一     月     十七      日
                            臺灣花蓮地方法院刑事庭
                                法  官  陳  雅  敏
右正本證明與原本無異。
如對本判決不服，應於送達後十日內，向本院提出上訴狀。（應抄附繕本）
                                    法院書記官
中     華     民     國     八十九     年     十一     月     十七      日


司法院資訊處製作；財團法人民間司法改革基金會備份。
